【裁判字號】    97,抗,1313
【裁判日期】    970814
【裁判案由】    聲明異議及更正裁定收取命令之債權人名稱
【裁判全文】
臺灣高等法院民事裁定                  97年度抗字第1313號
抗  告  人  丞閈企業股份有限公司
法定代理人  甲○○
上列抗告人因與債務人順楠實業有限公司間強制執行事件聲明異
議，及與第三債務人特力翠豐股份有限公司間強制執行事件聲請
更正收取命令債權人之名稱，對於中華民國97年6月16 日臺灣臺
北地方法院96年度執助字第5053號、97年度執助字第849 號所為
裁定提起抗告，本院裁定如下：
    主  文
抗告駁回。
抗告程序費用由抗告人負擔。
    理  由
一、
(一)、
１、抗告人即債權人丞閈企業股份有限公司（下稱丞閈公司）於
    民國96年3月2日持台灣板橋地方法院（下稱板橋地院）同日
    96年度裁全字第1408號假扣押裁定，向台灣台北地方法院（
    下稱台北地院）聲請對債務人順楠實業有限公司（下稱順楠
    公司）假扣押強制執行（台北地院96 年度執全字第796號）
    ，查封順楠公司對第三人特力翠豐股份有限公司（下稱特力
    公司）之貨款債權，經台北地院核發扣押命令。
２、嗣抗告人持板橋地院96年4月11日96年度促字第23382號確定
    支付命令向臺灣士林地方法院（下稱士林地院）聲請對債務
    人順楠公司強制執行 （士林地院96年度執字第23847號），
    並於96年7月31日聲請囑託台北地院執行該院96 年度執全字
    第796 號扣押之順楠公司對特力公司貨款債權。台北地院（
    96年度執助字第5053號）核發96年8月31日北院錦96 執助亥
    字第5053號支付轉給命令（支付轉給士林地院）。
３、士林地院以96年12月6 日函請台北地院逕發收取命令予抗告
    人。台北地院以96年12月20日北院隆96執助亥字第5053號函
    第三人特力公司，請將順楠公司對第三人之貨款債權，由債
    權人逕向第三人收取。
４、第三人特力公司於收受台北地院上開96/12/20函後，於97年
    1月4日以債務人順楠公司已將上開貨款債權讓與台北富邦商
    業銀行股份有限公司（下稱富邦銀行）為由，向台北地院聲
    明異議。台北地院以97年1月11 日通知將此異議轉知抗告人
    ，抗告人於97年1月17日收受通知。
(二)、
１、抗告人於97年1月8日向士林地院 （96年度執字第23847號事
    件）聲請意旨略謂：第三人特力公司未依台北地院96年12月
    20日函將債權金額支付抗告人或將債權金額支付或交付執行
    法院，依強制執行法第119條第2項規定，聲請對第三人特力
    公司強制執行，並就第三人對香港商香港上海匯豐銀行股份
    有限公司（下稱匯豐銀行）台北分公司帳戶內存款債權實施
    扣押，准抗告人收取。
２、士林地院（97年度執字第1869號事件）囑託台北地院執行（
    97 年度執助字第849號）。台北地院以97年2月5日北院隆97
    執助亥字第849 號扣押命令禁止債務人特力公司收取對第三
    人匯豐銀行之存款債權（將債權人名稱誤載為丞開公司）。
    第三人匯豐銀行於97/2/21 向台北地院陳報，請提供統一編
    號。台北地院於同年2月25 日回傳公司登記資料。匯豐銀行
    於97/3/5陳報業依執行命令辦理。
３、台北地院以97年3月11日北院隆97執助亥字第849號收取命令
    准許債權人（誤載為丞開公司）向第三人匯豐銀行收取債務
    人特力公司之存款債權。匯豐銀行於97/3/25 向台北地院陳
    報已開立支票壹紙，逕寄「丞開公司」。
４、特力公司於97/3/31 向台北地院聲明異議，謂其受收台北地
    院上開96/12/20執行命令後，已於97/01/04聲明異議，法院
    應不得依債權人之聲請逕對第三人（特力公司）之財產為強
    制執行；並於97/4/18 聲明異議，請求撤銷上開（97年度執
    助字第849號事件之） 97/2/25扣押命令及97/3/11收取命令
    。
５、抗告人於97/4/15向台北地院聲請更正97/3/11收取命令債權
    人名稱為丞閈公司。
(三)、
１、第三人特力公司於97/5/13 （聲請狀所載日期：97.5.9）向
    台北地院（96年度執助字第5053號）聲請意旨略以：其受收
    台北地院96/12/20執行命令後，即於97/1/4向台北地院聲明
    異議，請求撤銷96年12月20 日北院隆96執助亥字第5053 號
    執行命令。
２、台北地院以97/5/20北院隆96執助亥字第5053 號通知，謂該
    院以97/1/11轉知抗告人特力公司已於97.1.4 聲明異議，抗
    告人未於收受通知後10內向該院為起訴之證明，依第三人之
    聲請，依強制執行法第120條第3項規定，撤銷前開96年12月
    20日北院隆96執助亥字第5053號執行命令。
(四)、士林地院以97/7/6士院木執速1869字第0970319247號函（97
    年度執字第1869號）台北地院撤回囑託執行。
(五)、抗告人於97/5/27向台北地院（96執助5053號） 聲明異議謂
    其已於97/1/25向台北地院提起確認債權存在之訴 （97年度
    訴字第1090號），台北地院以97/5/20北院隆96 執助亥字第
    5053號通知撤銷前開96/12/20收取命令有誤云云。並聲請更
    正台北地院97年度執助第849號事件所發97年3月11日97年度
    執助第849號收取命令債權人之名稱為丞閈公司。
    上述各情，有台北地院96 年度執全字第796號、96年度執助
    字第5053號97年度執助第849號案卷可按。
二、台北地院以97年6月16日96 年度執助字第5053號、97年度執
    助第849號裁定，駁回抗告人之聲明異議及聲請。
三、抗告意旨略以：第三人特力公司固於97/1/4具狀聲明異議，
    惟依其異議理由，並非否認債務人順楠公司對其有債權存在
    ，而係謂該債權已讓與富邦銀行，惟特力公司迄未依強制執
    行法第15條規定提起第三人異議之之訴，更未依同法第18條
    規定聲請停止執行，則債權人自得繼續強制執行程序，台北
    地院撤銷前開96年12月20日北院隆96執助亥字第5053號執行
    命令有誤。又富邦銀行業依台北地院 97年3月11日北院隆97
    執助亥字第849 號收取命令開立支票壹紙予抗告人，僅名稱
    誤植，致抗告人尚未兌現支票，該執行程序應已終結，原裁
    定竟以由於法院誤植抗告人之名稱，致該支票無從兌現，因
    此抗告人之債權仍未清償，故就收取之部分，執行程序仍未
    終結，再以士林法院依其二次錯誤之結果撤回執行，而裁定
    駁回抗告人更正債權人名稱之聲請，係以法院錯誤判斷之不
    利益，轉由抗告人承擔，其認事用法顯然有誤，請求廢棄原
    裁定云云。
四、按第三人不承認債務人之債權或其他財產權之存在，或於數
    額有爭議或有其他得對抗債務人請求之事由時，應於接受執
    行法院命令後十日內，提出書狀，向執行法院聲明異議。
    第三人依前條第一項規定聲明異議者，執行法院應通知債權
    人。債權人對於第三人之聲明異議認為不實時，得於收受前
    項通知後十日內向管轄法院提起訴訟，並應向執行法院為起
    訴之證明及將訴訟告知債務人。債權人未於前項規定期間內
    為起訴之證明者，執行法院得依第三人之聲請，撤銷所發執
    行命令，強制執行法第l19 條第1 項、第120 條分別定有明
    文 。
    查特力公司於96/12/25日收受台北地院96年12月20日北院隆
    96執助亥字第5053號執行命令，即於97/1/4聲明異議，台北
    地院依強制執行法第120條第1項規定，以97年1月11 日通知
    將此異議轉知抗告人，並謂如認第三人聲明異議不實時，得
    於收受通知後10內向管轄法院提起訴訟，並向該處為起訴證
    明，抗告人於97年1月17 日收受通知，惟未依限向台北地院
    陳報其已依規定起訴等情，有執行卷可按（見台北地院96執
    助5053卷第25、31、36頁）。則台北地院依特力公司之聲請
    ，以97/5/20 北院隆96執助亥字第5053號通知，依強制執行
    法第120條第3項規定，撤銷前開96年12月20日96執助亥字第
    5053號收取命令，尚無違誤。抗告人對台北地院97/5/20 通
    知聲明異議，為無理由，原法院駁回抗告人此部分之聲明異
    議，並無不當，抗告意旨指摘原裁定此部分不當，求予廢棄
    ，為無理由，應予駁回。
五、次按執行債務人對第三人之債權經執行法院發收取命令許債
    權人收取者。係以收取執行債務人之債權金額，以清償自己
    之債權。故須收取該債權金額後，其執行程序始為終結。在
    債權人收取以前，執行程序難謂終結。
    台北地院雖依士林地院囑託，以97年2月5日北院隆97執助亥
    字第849 號扣押命令禁止債務人特力公司收取對第三人匯豐
    銀行之存款債權；並以97年3月11日北院隆97執助亥字第849
    號收取命令准許債權人向第三人匯豐銀行收取債務人特力公
    司之存款債權。惟抗告人尚未收取，是該執行程序並未終結
    。而士林地院業以97/7/6士院木執速1869字第0970319247號
    函（97年度執字第1869號）台北地院撤回囑託執行。則台北
    地院即應撤銷前依士林地院囑託，核發之97/2/5扣押命令及
    97/3/11之收取命令。抗告人聲請更正97/3/11收取命令債權
    人之姓名，即無依據，台北地院駁回其此部分之聲請，並無
    違誤。抗告意旨指摘台北地院駁回其此部分之聲請為不當，
    求予廢棄，亦無理由，應予駁回。
六、據上論結，本件抗告為無理由，爰裁定如主文。
中    華    民    國    97    年    8    月    14    日
                    民事第八庭
                        審判長 法  官 劉勝吉
                               法  官 連正義
                               法  官 滕允潔
正本係照原本作成。
不得再抗告。
中    華    民    國    97    年    8     月    15    日
                               書記官 黃麗玲


司法院資訊處製作；財團法人民間司法改革基金會備份。
